sl-SI: Ocena divje vode (razred): Razred I; Razred II; Razred III; Razred IV; Razred V; Razred VI; Drugo
fi: Koskiluokitus (luokka): Luokka I; Luokka II; Luokka III; Luokka IV; Luokka V; Luokka VI; Muu
ko: 급류 난이도 등급: 클래스 I; 클래스 II; 클래스 III; 클래스 IV; 클래스 V; 클래스 VI; 기타
zh-TW: 激流用等級 (級數): 第一級; 第二級; 第三級; 第四級; 第五級; 第六級; 其他
sk-SK: Hodnotenie divokej vody (trieda): Trieda I; Trieda II; Trieda III; Trieda IV; Trieda V; Trieda VI; Iné
pt-PT: Classificação de águas bravas: Classe I; Classe II; Classe III; Classe IV; Classe V; Classe VI; Outra
sv: Forsklassificering (klass): Klass I; Klass II; Klass III; Klass IV; Klass V; Klass VI; Övrigt
nl: Wildwater classificatie (klasse): Klasse I; Klasse II; Klasse III; Klasse IV; Klasse V; Klasse VI; Overig
de: Wildwasser-Schwierigkeitsgrad (Klasse): Stufe I; Stufe II; Stufe III; Stufe IV; Stufe V; Stufe VI; Andere
pl: Skala trudności rzek górskich: Klasa I; Klasa II; Klasa III; Klasa IV; Klasa V; Klasa VI; Inne
bg-BG: Клас за бързи води: Клас I; Клас II; Клас III; Клас IV; Клас V; Клас VI; Друго
cs: Hodnocení pro divokou vodu (třída): Třída I; Třída II; Třída III; Třída IV; Třída V; Třída VI; Jiné
ru: Класс сложности бурной воды: Класс I; Класс II; Класс III; Класс IV; Класс V; Класс VI; Другое
en: Whitewater rating (class): Class I; Class II; Class III; Class IV; Class V; Class VI; Other
vi: Xếp hạng (hạng) cho môn thể thao dưới nước xiết: Cấp I; Cấp II; Cấp III; Cấp IV; Cấp V; Cấp VI; Khác
lt-LT: Sraunaus vandens įvertinimas (klasė): I klasė; II klasė; III klasė; IV klasė; V klasė; VI klasė; Kita
hr-HR: Ocjena za divlje vode (klasa): Klasa I; Klasa II; Klasa III; Klasa IV; Klasa V; Klasa VI; Ostalo
th: ระดับความยากของกระแสน้ำเชี่ยว (ระดับชั้น): ระดับ I; ระดับ II; ระดับ III; ระดับ IV; ระดับ V; ระดับ VI; อื่นๆ
nb: Elvepadlingsrangering (klasse): Klasse I; Klasse II; Klasse III; Klasse IV; Klasse V; Klasse VI; Annet
tr: Akarsu zorluk derecesi (sınıfı): Sınıf I; Sınıf II; Sınıf III; Sınıf IV; Sınıf V; Sınıf VI; Diğer
zh-CN: 激流等级: I 级; II 级; III 级; IV 级; V 级; VI 级; 其他
ro-RO: Clasificarea pentru ape repezi (clasă): Clasa I; Clasa II; Clasa III; Clasa IV; Clasa V; Clasa VI; Altele
pt-BR: Águas bravas classificação (classe): Classe I; Classe II; Classe III; Classe IV; Classe V; Classe VI; Outra
hu: Vadvízi minősítés (osztály): I. osztály; II. osztály; III. osztály; IV. osztály; V. osztály; VI. osztály; Egyéb
it: Classificazione delle rapide (classe): Classe I; Classe II; Classe III; Classe IV; Classe V; Classe VI; Altro
da: Whitewater-klassificering: Klasse I; Klasse II; Klasse III; Klasse IV; Klasse V; Klasse VI; Andet
es: Clasificación de aguas bravas (clase): Clase I; Clase II; Clase III; Clase IV; Clase V; Clase VI; Otro
fr: Cotation en eau vive (classe): Classe I; Classe II; Classe III; Classe IV; Classe V; Classe VI; Autre
ja: ホワイトウォーター等級(クラス): クラス I; クラス II; クラス III; クラス IV; クラス V; クラス VI; その他
el: Βαθμολογία κατάβασης ποταμών (κατηγορία): Κατηγορία I; Κατηγορία II; Κατηγορία III; Κατηγορία IV; Κατηγορία V; Κατηγορία VI; Άλλο